Minutes et répertoires du notaire Thomas Philippe FOUCHER, 9 novembre 1802 - 30 août 1834 (étude XIII)
Archives nationales
- Répertoire(s) de Thomas Philippe FOUCHER, 23 septembre 1797 - 30 août 1834; MC/RE/XIII/16 - MC/RE/XIII/20
  - Répertoire. 1806, 2 janvier - 1813, 2 janvier 1806 - 1813; MC/RE/XIII/17
    - Inventaire après décès de Jean-Baptiste Delacroix, rue Neuve des Mathurins, n° 41, le 27 février 1813., 23 mars 1813
      inventaire après décès; Neuve-des-Mathurins (rue); Delacroix, Jean-Baptiste
    - Inventaire après décès de Pierre Moreau, rue Saint-Marc, n° 22, le 28 décembre 1812., 7 avril 1813
      inventaire après décès; Saint-Marc (rue); Moreau, Pierre
    - Inventaire après décès de Pierre-Vincent Lemay, sur le 9ème arrondissement, le 11 avril 1813., 14 avril 1813
      inventaire après décès; Lemay, Pierre Vincent (....-1813)
    - Inventaire de la succession de Marie-Anne Robelot, décédée, rue Cadet, n° 12, le 3 octobre 1812, épouse de Pierre-Maurice Leclerc., 24 avril 1813
      inventaire; partage; Cadet (rue); Robelot, Marie-Anne; Leclerc, Pierre-Maurice
    - Inventaire après décès de Claude-François Clément, enclos du Temple, n° 13, le 18 mars 1813., 3 mai 1813
      inventaire après décès; Temple (enclos); Clément, Claude-François
    - Inventaire après décès de Antoine-Esprit Lemaire, à la requête de Marie-Louise Lemaire, majeure, de Antoine-Esprit Lemaire, rue Saint-Honoré, n° 264, et de Hippolyte-Edouard Delatynna, mineur, rue Jean-Jacques Rousseau, n° 20., 11 juin 1813
      inventaire après décès; Jean-Jacques-Rousseau (rue); Saint-Honoré (rue); Lemaire, Antoine-Esprit; Lemaire, Marie-Louise; Lemaire, Antoine-Esprit; Delatynna, Hippolyte-Edouard
    - Inventaire après décès de Marie-Henri Moizard, rue de Bondy, n° 46, le 8 juin 1813, à la requête de Thérèse-Camille Musnier, sa veuve., 17 juin 1813
      inventaire après décès; Bondy (rue de); Moizard, Marie-Henri; Musnier, Thérèse-Camille
    - Inventaire après décès de Marie-Jeanne Gatebois, fille majeure, le 23 juin 1813, à la requête de Marie-Louise Gatebois, épouse de Pierre Huard, demeurant à Corbeil., 15 juillet 1813
      inventaire après décès; Gatebois, Marie-Jeanne; Gatebois, Marie-Louise; Huard, Pierre
    - Inventaire après décès de Thérèse-Victoire Sabatier, épouse de Jacques-Joseph-Christophe Doré, rue Poissonnière, n° 25, le 2 février 1812., 24 juillet 1813
      inventaire après décès; Poissonnière (rue); Sabatier, Thérèse-Victoire; Doré, Jacques-Joseph-Christophe
    - Inventaire après décès de Marie-Angélique Questienne, épouse de Jacques Delage, rue Thévenod, n° 19, le 3 juillet 1813., 27 juillet 1813
      inventaire après décès; Thévenot (rue); Questienne, Marie-Angélique; Delage, Jacques
    - Inventaire après décès de Antoine-Joseph Delalande, rue et porte Saint-Denis, n° 19, le 27 juin 1813., 3 août 1813
      inventaire après décès; Saint-Denis (rue); Delalande, Antoine-Joseph
    - Inventaire après décès de Elisabeth-Julie Ferrand, épouse de Nicolas-Victor Caron, rue Poissonnière, n° 5, le 4 août 1813., 12 août 1813
      inventaire après décès; Poissonnière (rue); Ferrand, Elisabeth-Julie; Caron, Nicolas-Victor
    - Inventaire après décès de François Lelièvre, et de Claudine-Françoise-Camille Chatelet, son épouse, rue de Montholon, n° 5, le 20 juillet 1813., 21 septembre 1813
      inventaire après décès; Montholon (rue de); Lelièvre, François; Chatelet, Claudine-Françoise-Camille
    - Inventaire après décès de Jean-Pierre-Louis-Laurent Houel, hôtel d'Aligre, rue Bailleul., 20 novembre 1813
      inventaire après décès; Aligre (hôtel d'); Bailleul (rue); Houel, Jean-Pierre-Louis-Laurent
    - Inventaire après décès de Jean Branchard, le 17 octobre 1813, et de Marie-Catherine-Françoise Thomas, son épouse, décédée le 13 mars 1813, rue Neuve Saint-Denis., 1er décembre 1813
      inventaire après décès; Neuve-Saint-Denis (rue); Branchard, Jean; Thomas, Marie-Catherine-Françoise
    - Inventaire après décès de Charles Begé, le 29 novembre 1813, à la requête de Marie-Madeleine Hautier, sa veuve., 11 décembre 1813
      inventaire après décès; Begé, Charles; Hautier, Marie-Madeleine
  - Répertoire. 1814, 3 janvier - 1822, 30 décembre, 3 janvier 1814 - 30 décembre 1822; MC/RE/XIII/18
    - Inventaire après décès de François-Louis Bayard, boulevard de la Madeleine, n° 27., 8 janvier 1814
      MC/RE/XIII/18
      inventaire après décès; Madeleine (boulevard de la); Bayard, François-Louis
    - Inventaire après décès de Adélaïde Guiot, épouse de Jacques-Antoine Ravenel, le 12 octobre 1813., 10 janvier 1814
      inventaire après décès; Guiot, Adélaïde; Ravenel, Jacques-Antoine
    - Inventaire après décès de Pierre-François Delaporte, rue des Deux Portes Saint-Sauveur, n° 22, le 29 décembre 1813., 13 janvier 1814
      inventaire après décès; Deux-Portes-Saint-Sauveur (rue des); Delaporte, Pierre-François
    - Inventaire après décès de Barthélémy Detchepare, rue Favart, n° 6, le 9 février 1814., 3 mars 1814
      inventaire après décès; Favart (rue); Detchepare, Barthélémy
    - Inventaire après décès de Anne-Madeleine Matz, épouse de Marie-Noël Galand, le 1er avril 1814, en une maison de santé, rue des Saints-Pères, n° 35., 16 avril 1814
      inventaire après décès; Saints-Pères (rue des); Matz, Anne-Madeleine; Galand, Marie-Noël
    - Inventaire de la succession de Louis-Perrine-Renée Deletain, épouse de Pierre-Joseph Delanchy, rue du Petit Carreau, n° 31, le 12 juillet 1813., 18 avril 1814
      inventaire; partage; Petit-Carneau (rue du); Deletain, Louise-Perrine-Renée; Delanchy, Pierre-Joseph
    - Inventaire après décès de Antoine-Esprit Lemaire, arrivé le 21 avril 1814, à la requête de Anne Marigny, sa veuve, demeurant rue des Francs-Bourgeois, n° 14., 14 juin 1814
      Voir même étude, rep n° 17, le 11 juin 1813.
      inventaire après décès; Francs-Bourgeois (rue des); Lemaire, Antoine-Esprit; Marigny, Anne
    - Inventaire de la succession de François-Claude Dussausse, le 30 juin 1814, à la requête de Pierre-Auguste Chalot, rue Louis Legrand, n° 2., 7 juillet 1814
      inventaire; partage; Louis-Le-Grand (rue); Dusausse, François-Claude; Chalot, Pierre-Auguste
    - Inventaire après décès de Hyacinthe-Alexandrine Stadelhoster, épouse de Jean-Baptiste Verdier, marchand épicier, rue Poissonnière, n° 7., 25 juillet 1814
      inventaire après décès; Poissonnière (rue); Stadelhoster, Hyacinthe-Alexandrine; Verdier, Jean-Baptiste; commerçant
    - Inventaire après décès de Marie-Adélaïde Moreau, épouse de Jacques-Philippe Durameau, marchand épicier, rue du Coq, n° 5., 23 août 1814
      inventaire après décès; Coq (rue du); Moreau, Marie-Adélaïde; Durameau, Jacques-Philippe; commerçant
    - Inventaire de la succession de Messire Beaumont Dixie, baronet, décédé en Angleterre, à Market Bosworth, Comté de Leicester, le 20 juillet 1814., 26 août 1814
      inventaire; partage; Leicester (Royaume-Uni); Beaumont Dixie
    - Inventaire de la succession de Marie-Louise Lépine, veuve de Jean-Baptiste Caillat, le 18 août 1814., 12 septembre 1814
      inventaire; partage; Lepine, Marie-Louise; Caillat, Jean-Baptiste
    - Inventaire après décès de Joseph-Bernard-Bazile Boisset, à Charenton, le 12 mars 1811, et de Marie-Madeleine-Caroline Libet, son épouse le 23 août 1814., 19 septembre 1814
      inventaire après décès; Charenton-le-Pont (Val-de-Marne); Boisset, Joseph-Bernard-Bazile; Liget, Marie-Madeleine-Caroline
    - Inventaire après décès de Claude-Etienne Robin, en une maison, rue Saint-Denis, n° 285., 20 septembre 1814
      inventaire après décès; Saint-Denis (rue); Robin, Claude-Etienne
    - Inventaire de la succession de Marguerite Bernier, veuve de François Veron, le 3 octobre 1814., 16 novembre 1814
      inventaire; partage; Bernier, Marguerite; Veron, Françoise
    - Inventaire de la communauté de biens d'entre François-Georges Dauphin, rue Saint-Sauveur, n° 30, et de Marie-Louise Watrain, son épouse, rue Bon Conseil, n° 8., 9 décembre 1814
      inventaire; Saint-Sauveur (rue); Dauphin, François-Georges; Watrain, Marie-Louise
    - Inventaire de la succession de Charles-Joseph Morel, le 23 octobre 1814., 14 décembre 1814
      inventaire; partage; Morel, Charles-Joseph
    - Inventaire après décès de Pierre Bernede, à la requête de Geneviève Grignon, sa veuve, rue de Rochechouart, n° 41., 20 mars 1815
      inventaire après décès; Rochechouart (rue de); Bernede, Pierre; Grignon, Geneviève
    - Inventaire après décès de Elisabeth-Victoire Ameil, épouse de Charles-Jean Certain, à Sceaux, le 3 juin 1815., 21 juin 1815
      inventaire après décès; Sceaux (Hauts-de-Seine); Ameil, Elisabeth-Victoire; Certain, Charles-Jean
    - Inventaire après décès de Marie-Françoise Maugus, veuve de Joseph-Simon Ménéret, le 4 avril 1815., 13 septembre 1815
      inventaire après décès; Maugis, Marie-Françoise; Ménéret, Joseph-Simon
    - Inventaire après décès de Louise-Véronique Chion, épouse de Jacques-Louis Boulet, rue Montmartre, n° 154., 18 septembre 1815
      inventaire après décès; Montmartre (rue); Chion, Louise-Véronique; Boulet, Jacques-Louis
    - Inventaire après décès de Eugène-Melchior-Louis Patrin, à la requête de Louis-Marie-Joseph Morel d'Arleux, rue Bertin Poirée, n° 10., 18 octobre 1815
      inventaire après décès; Bertin-Poirée (rue); Patrin, Eugène-Melchior-Louis; Morel d'Arleux, Louis-Marie-Joseph
    - Inventaire après décès de Marie-Geneviève Poullain, à la requête de Thérèse-Victoire Billot, légataire universelle en toute propriété de la dite défunte., 24 novembre 1815
      inventaire après décès; Poullain, Marie-Geneviève; Billot, Thérèse-Victoire
    - Inventaire après décès de Antoinette-Angélique Davy de Cussé, épouse de François Bayard, rue des Noyers, n° 31., 5 décembre 1815
      inventaire après décès; Noyers (rue des); Davy de Cussé, Antoinette-Angélique; Bayard, François
    - Inventaire après décès de Louis-Gabriel-Benjamin Gostard, marchand quincaillier à la requête de Julie Pélagie Bernier, sa veuve., 19 décembre 1815
      inventaire après décès; Gostard, Louis-Gabriel-Benjamin; Bernier, Julie-Pélagie; commerçant
    - Inventaire après décès de Marie-Madeleine Poulain, à la requête de Nicolas Conrod, loueur de cabriolets, rue des Rosiers, n° 19., 19 décembre 1815
      inventaire après décès; Rosiers (rue des); Poulain, Marie-Madeleine; Conrod, Nicolas; loueur de véhicules
    - Inventaire après décès de Jeanne-Marie Coulet, épouse de Louis Demonchy., 22 décembre 1815
      inventaire après décès; Coulet, Jeanne-Marie; Demonchy, Louis
    - Inventaire après décès de Rosalie-Joseph Wuairy, à la requête de Jean-Laurent Herisson, imprimeur, rue Vieille du Temple, n° 86, son époux., 23 décembre 1815
      inventaire après décès; Vieille-du-Temple (rue); Wuairy, Rosalie-Joseph; Herisson, Jean-Laurent; imprimeur
    - Inventaire après décès de Françoise-Marguerite Chaplain, à la requête de Anne Rousseau, veuve de François-Jacques Chaplain., 26 décembre 1815
      inventaire après décès; Chaplain, Françoise-Marguerite; Rousseau, Anne; Chaplain, François-Jacques
    - Inventaire après décès de Anne Gonthier, épouse de Raymond Filiol., 29 décembre 1815
      inventaire après décès; Gonthier, Anne; Filiol, Raymond
    - Inventaire après décès de Anne-Catherine Cherrier, veuve de Joseph Douzant., 20 février 1816
      inventaire après décès; Cherrier, Anne-Catherine; Douzant, Joseph
    - Inventaire après décès de Nicolas-Victor Caron, à la requête de Baptiste-Victor Caron., 7 mars 1816
      inventaire après décès; Caron, Nicolas-Victor; Caron, Baptiste-Victor
    - Inventaire après décès de Anne-Marie-Suzanne Garnier de Montigny, veuve de Guy-Martin Terre Dupetitval., 9 mars 1816
      inventaire après décès; Garnier de Montigny, Anne-Marie-Suzanne; Terre Dupetitval, Guy-Martin
    - Inventaire après décès de Marie-Jeanne Pochet, veuve de Jean-François Nagant, à la requête de Marie-Adélaïde Nagaut, épouse divorcée de Pierre Legoux, rue Meauconseil, n° 23., 18 mars 1816
      inventaire après décès; Mauconseil (rue); Pochet, Marie-Jeanne; Nagant, Jean-François; Nagaut, Marie-Adélaïde; Legoux, Pierre
    - Inventaire après décès de Pierre-Joseph Richard, ancien lieutenant colonel, à la requête de Anne-Jules-Bernard Claraz de Bert, instituteur, rue d'Assas, n° 4., 29 mars 1816
      inventaire après décès; Assas (rue d'); Richard, Pierre-Joseph; Claraz de Bert, Anne-Jules-Bernard; officier (armée)
    - Inventaire après décès de Jeanne-Marguerite Picard, veuve en 1ères noces de Nicolas Peligrain, et en 2èmes noces de Nicolas-Mahitue Jolibois., 15 avril 1816
      inventaire après décès; Picard, Jeanne-Marguerite; Jolibois, Nicolas-Mathieu; Peligrain, Nicolas
    - Inventaire après décès de Marie-Charlotte Dollé., 6 mai 1816
      inventaire après décès; Dollé, Marie-Charlotte
    - Inventaire après décès de François-Joseph Le Payen de Vigneulle, à la requête de Barbe-Françoise Le Payen, épouse de René-Guillaume Hiligsberg, rue des Petites Ecuries, n° 39., 10 mai 1816
      inventaire après décès; Petites-Ecuries (rue des); Le Payen de Vigneulle, François-Joseph; Le Payen, Barbe-Françoise; Hiligsberg, René-Guillaume
    - Inventaire après décès de Barbe Mathiot, veuve d'Edmé Harmonier, rue Pastourelle, n° 24., 29 juin 1816
      inventaire après décès; Pastourelle (rue); Mathiot, Barbe; Harmonier, Edmé
    - Inventaire après décès de Pierre-Augustin Milon, arrivé à la Charité, le 13 juillet 1816., 19 juillet 1816
      inventaire après décès; Charité (hôpital de la); Milon, Pierre-Augustin
    - Inventaire après décès de Jean-Jacques Gautier, époux de Germaine Delamain, veuve en 1ères noces de Jean-Jacques Grain., 19 août 1816
      inventaire après décès; Gautier, Jean-Jacques; Delamain, Germaine; Grain, Jean-Jacques
    - Inventaire après décès de Jean-Marie Lhuilier, jardinier du Château de Ville d'Avray, à la requête de Marie-Anne Pavis, sa veuve., 12 novembre 1816
      inventaire après décès; Ville-d'Avray (Hauts-de-Seine); Lhuilier, Jean Marie; Pavis, Marie Anne; jardinier
    - Inventaire après décès de Marie-Charlotte Leveilly, épouse de Louis-Augustin Durand, garde magasin du Mont de Piété, rue des Francs-Bourgeois, n° 4., 12 décembre 1816
      inventaire après décès; Francs-Bourgeois (rue des); Leveilly, Marie-Charlotte; Durand, Louis-Augustin
    - Inventaire après décès de Louise-Julienne Bouchaud de la Foretrie, le 4 janvier 1817., 30 janvier 1817
      inventaire après décès; Bouchaud de la Forestrie, Louise-Julienne
    - Inventaire après décès de Marie-Aimée-Françoise Bernet, supérieure des filles de la charité de Saint-Vincent de Paul, pour le quartier Bonne Nouvelle, arrivé le 31 décembre 1816., 1er février 1817
      inventaire après décès; Bonne-Nouvelle (quartier); Bernet, Marie-Aimée-Françoise
    - Inventaire après décès de Françoise Baron, épouse de Gilles Hielard, fruitier, rue Taitbout, n° 9., 25 février 1817
      inventaire après décès; Taitbout (rue); Baron, Françoise; Hielard, Gilles; commerçant
    - Inventaire après décès de Jacques-Etienne Due, ancien capitaine d'infanterie, à la requête de Françoise-Louise Leroux, sa veuve, rue Saint-Martin, n° 31., 7 juin 1817
      inventaire après décès; Saint-Martin (rue); Due, Jacques-Etienne; Leroux, Françoise-Louise; officier (armée)
    - Inventaire après décès de Catherine-Antoinette Labonne, épouse de Jean-Frédéric Trincks, tailleur, rue Montmartre, n° 95., 17 juillet 1817
      inventaire après décès; Montmartre (rue); Labonne, Catherine-Antoinette; Trincks, Jean-Frédéric; tailleur d'habits
    - Inventaire après décès de Marie-Cécilia Strikland, épouse de Edouard Stephenson, rue de Vaugirard, n° 71., 22 août 1817
      inventaire après décès; Vaugirard (rue de); Strikland, Marie-Cécilia; Stephon, Edouard
    - Inventaire après décès de Marie-Reine Buglet, épouse de Pierre-Nicolas Lambert., 11 octobre 1817
      inventaire après décès; Buglet, Marie-Reine; Lambert, Pierre-Nicolas
    - Inventaire après décès de Toussaint Foinon, à la requête de Adélaïde-Eléonore Tellier, sa veuve., 28 octobre 1817
      inventaire après décès; Foinon, Toussaint; Tellier, Adélaïde-Eléonore
    - Inventaire après décès de Hortense-Catherine Tridant, épouse de Nicolas-Denis Pauquet, instituteur., 15 novembre 1817
      inventaire après décès; Tridant, Hortense-Catherine; Pauquet, Nicolas-Denis; enseignant
    - Inventaire après décès de Charles-Jean-Louis Charles des Bardillières., 18 novembre 1817
      inventaire après décès; Charles des Bardillières, Charles-Jean-Louis
    - Inventaire après décès de Rose Champin, épouse de Hippolyte Lecerf, vérificateur des dépenses de la maison du Roi, rue du Dragon, n° 26., 1er décembre 1817
      inventaire après décès; Dragon (rue du); Champin, Rose; Leclerf, Hippolyte
    - Inventaire après décès de Marie-Joséphine Richarme, épouse de Claude-Henri Lemercier, rue Beaubourg, n° 55., 2 décembre 1817
      inventaire après décès; Beaubourg (rue); Richarme, Marie-Joséphine; Lemercier, Claude-Henri
    - Inventaire après décès de Jean Mesleart, prêtre, rue de la Lune, n° 28., 8 décembre 1817
      inventaire après décès; Lune (rue de la); Mesleart, Jean; prêtre
    - Inventaire après décès de Henri-Louis de Guernoval, marquis d'Esquelberg, à Versailles (Yvelines), 11 décembre 1817
      inventaire après décès; Versailles (Yvelines); Gueruoval d'Eschelberg, Henri-Louis de
    - Inventaire après décès de Jean-Baptiste Tellier, à la requête de Marie-Nicole Lecomte, sa veuve, rue des Saints-Pères, n° 77., 23 décembre 1817
      inventaire après décès; Saints-Pères (rue des); Tellier, Jean-Baptiste; Lecomte, Marie-Nicole
    - Inventaire après décès de Claude Garin, marchand de vins, rue des Gros Chenet, n° 15, à la requête de Jeanne-Thérèse de Courtray, sa veuve., 30 décembre 1817
      inventaire après décès; Gros-Chenet (rue du); Garin, Claude; Courtray, Jeanne-Thérèse de; commerçant
    - Inventaire après décès de Barbe-Marguerite Delfosse, épouse de Jean-Louis Cellier, propriétaire, rue Sainte-Anne, n° 42., 20 janvier 1818
      inventaire après décès; Sainte-Anne (rue); Delfosse, Barbe-Marguerite; Cellier, Jean-Louis
    - Inventaire après décès de André-Nicolas Delamontre, rue de l'Université, n° 10., 17 février 1818
      inventaire après décès; Université (rue de l'); Delamontre, André-Nicolas
    - Inventaire après décès de Mathieu-François Gouttard, marquis de Leveville, en son château de Sainte-Genneviève Lez Gasny, près Vernon (Eure)., 24 février 1818
      inventaire après décès; Sainte-Geneviève-lès-Gasny (Eure); Gouttard, Mathieu François
    - Inventaire après décès de Joseph Collin, fabricant polisseur d'acier, rue du Faubourg Saint-Denis, n° 12, à la requête de Nicole Mansart, sa veuve., 10 mars 1818
      inventaire après décès; Faubourg-Saint-Denis (rue du); Collin, Joseph; Mansart, Nicole
    - Inventaire après décès de François Leborgne, et de Marie-Catherine Colombe, son épouse, rue du Faubourg du Temple, n° 119., 19 mars 1818
      inventaire après décès; Faubourg-du-Temple (rue du); Leborgne, François; Colombe, Marie-Catherine
    - Inventaire après décès de Suzanne Pauline, veuve de Guillaume-Jean Thuret, à la requête de Jacques-René Froger de Mauny, avoué, près le tribunal de première instance, rue Coquillière, n° 46., 3 avril 1818
      inventaire après décès; Coquillière (rue); Pauline, Suzanne; Thuret, Guillaume-Jean; Froger de Mauny, Jacques-René; avoué
    - Inventaire après décès de Benoit-Louis Guillot, carrossier, rue du Faubourg Montmartre, n° 8, à la requête de Jean-Pierre Guillot, son frère, à l'hospice des incurables hommes, et Benoit Guillot, son frère, maître chapelier, rue Beaubourg, n° 34., 5 juin 1818
      inventaire après décès; Beaubourg (rue); Faubourg-Montmartre (rue du); Guillot, Benoit-Louis; Guillot, Jean-Pierre; Guillot, Benoit; carrossier; fabricant d'accessoires vestimentaires
    - Inventaire après décès de Marie-Jeanne Bureau, épouse de Léonard Dessaigne, rue de Bellefond, n° 22., 17 juillet 1818
      inventaire après décès; Bellefond (rue de); Bureau, Marie-Jeanne; Dessaigne, Léonard
    - Inventaire après décès de Edmé-Rosalie-Congniasse Desjardins, veuve de Nicolas-Marie Lescot, à la requête de Françoise-Michelle-Zoé Lescot, majeure, carrefour de l'Odéon, n° 8., 4 août 1818
      inventaire après décès; Odéon (carrefour de l'); Desjardins, Edmé-Rosalie-Congniasse; Lescot, Nicolas-Marie
    - Inventaire après décès de Joséphine-Rosalie Regnard, à la requête de Sylvain Blin, son mari, tailleur d'habits, rue Poissonnière, n° 10., 7 août 1818
      inventaire après décès; Poissonnière (rue); Regnard, Joséphine-Rosalie; Blin, Sylvain; tailleur d'habits
    - Inventaire après décès de Françoise Borguet, à la requête de Jean-Robert Rousselin, son époux, perruquier, rue de la Lune, n° 32., 10 septembre 1818
      inventaire après décès; Lune (rue de la); Borguet, Françoise; Rousselin, Jean-Robert
    - Inventaire après décès de Gabriel Sivrac, propriétaire, rue Saint-Lazare, n° 46, à la requête de Abraham-Charles-Jean Sivrac, son fils, négociant., 11 septembre 1818
      inventaire après décès; Saint-Lazare (rue); Sivrac, Gabriel; Sivrac, Abraham-Charles-Jean; négociant
    - Inventaire après décès de la Melle Morel, à la requête de Louis-Marie-Joseph Morel d'Arleux, propriétaire, rue Bertin Poirée, n° 10., 23 octobre 1818
      inventaire après décès; Bertin-Poirée (rue); Morel, Melle; Morel d'Arleux, Louis-Marie-Joseph
    - Inventaire après décès de Jean-Baptiste Franckaert, marchand de bas, à la requête de Agnès-Clotilde Marie, sa veuve, rue Neuve des Petits Champs, n° 33., 28 octobre 1818
      inventaire après décès; Neuve-des-Petits-Champs (rue); Franckaert, Jean-Baptiste; Marie, Agnès-Clotilde; commerçant
    - Inventaire après décès de Pierre-Edmé Maudiné, rue Saint-Marc, n° 9., 16 novembre 1818
      inventaire après décès; Saint-Marc (rue); Maudiné, Pierre-Edmé
    - Inventaire après décès de Julien Lemenil, à la requête de Anne-Catherine Mariel, débitant de tabac, rue Bourbon Villeneuve, n° 17., 10 décembre 1818
      inventaire après décès; Bourbon-Villeneuve (rue de); Lemenil, Julien; Mariel, Anne-Catherine; commerçant
    - Inventaire après décès de Hélène-Marie-Henriette-Thérèse de Valory, à la requête de Raymond-Louis-Désiré, marquis Dupuy Montbrun, son époux, rue de Tournon, n° 10., 15 décembre 1818
      inventaire après décès; Tournon (rue de); Valory, Hélène-Marie-Henriette-Thérèse de; Dupuy Montbrun, Raymond-Louis-Désiré
    - Inventaire après décès de Pierre-Louis-Pélagie Gérard, général commandant sur le département du Puy-de-Dôme, à la requête de Antoinette-Urbine-Charlotte Perrot, veuve en 1ères noces de Joseph Nay, et veuve en 2èmes noces de Mr Girard, rue des Tournelles., 9 janvier 1819
      inventaire après décès; Tournelles (rue des); Gérard, Pierre-Louis-Pélagie; Perrot, Antoinette-Urbine-Charlotte; Nay, Joseph; officier général
    - Inventaire après décès de Jeanne-Pauline Savarry, à la requête de Henri-Charles Krauth, payeur des dépenses du Consul d'Etat, son époux, rue de l'Echiquier, n° 41., 4 février 1819
      inventaire après décès; Echiquier (rue de l'); Savary, Jeanne Pauline; Krauth, Henri Charles; trésorier
    - Inventaire après décès de Ferdinand Gannal, propriétaire, rue Saint-Martin, n° 112, à la requête de Marie-Agnès Estienne, sa veuve., 10 mars 1819
      inventaire après décès; Saint-Martin (rue); Gannal, Ferdinand; Estienne, Marie-Agnès
    - Inventaire après décès de Louis-Gustave Carbon de Clins, à la requête de Cécile-Elisabeth Desprez, veuve de Claude-Marie-Louis-Emmanuel Carbon de Flins, place Saint-Sulpice, n° 6., 17 mars 1819
      inventaire après décès; Saint-Sulpice (rue); Carbon de Clins, Louis-Gustave; Despres, Cécile-Elisabeth; Carbon de Flins, Claude-Marie-Louis-Emmanuel